---
title: "percobaan M2"
author: "Moh Okka Omarrosi"
date: "2023-09-07"
output:
  html_document: default
---

# Write comment in RMarkdown

Plain text.

Selamat belajar menggunakan RMarkdown.

*Italic*

_italic_

**Bold**

__bold__

superscript^2^

~~strikethrough~~

1. List
2. List

- item 1

- item 2

  + sub-item 1

  + sub-item 2

* item 1

* item 2

  + sub-item 1

  + sub-item 2

Table Header | Second Header 
------------ | -------------
Cell 1       | Cell 2
Cell 3       | Cell 4

Footnote.[^1]

[^1]: The footnote.

# Header 1

## Header 2

### Header 3

#### Header 4

##### Header 5

# Menuliskan rumus matematis

Inline equation, $E = mC^{2}$

Inline equation, $f(k) = {n \choose k} p^{k} (1-p)^{n-k}$
$$f(k) = {n \choose k} p^{k} (1-p)^{n-k}$$
$$\begin{array}{ccc}
x_{11} & x_{12} & x_{13}\\
x_{21} & x_{22} & x_{23}
\end{array}$$
$$\Theta = \begin{pmatrix}\alpha & \beta\\
\gamma & \delta
\end{pmatrix}$$
# Menuliskan code di dalam chunk Untuk menggunakan code chunk, pengguna bisa melakukan beberapa cara. Salah
satunya adalah ketikkan ``` {r} dan ditutup dengan ```. Berikut contohnya:
```{r}
print("Hello world 1")
```
Apabila pengguna tidak ingin code yang sudah ditulis tampil, maka tambahkan
*eval = TRUE, echo = FALSE*
Berikut contohnya:
```{r eval = TRUE, echo = FALSE}
print("Hello world 2")
```
**Membuat plot sederhana**
```{r}
plot(iris)
```

```{r}
par(mar = c(4, 4, .2, .1))
plot(cars, pch = 19)
plot(pressure, pch = 17)
```


