---
title: "Tugas Praktikum M2"
author: "Moh Okka Omarrosi"
date: "2023-09-08"
output:
  pdf_document: default
  html_document: default
---

## Nomor 1

#### *Buatlah program sederhana yang berisi beberapa variabel kemudian cetak menggunakan perintah print().*

### Jawab :
 
**Deklarasi Variabel**
```{r}
total_sks <- 23
total_bobot <- 70
```

```{r}
ratarata <- total_bobot/total_sks
ratarata
```

#### Penejelasan

Di atas ini adalah program sederhana untuk menghitung rata rata dari nilai sks berdasarkan total sks dan bobot yang di dapatkan. Lalu kita buat perintah untuk menghitung rata-rata nilai dengan cara variabel **total_sks** dan **total_bobot** Di bagi di dalam variabel **ratarata** ```{r} ratarata <- total_bobot/total_sks ``` dan juga Kita Cetak Nilainya dengan cara kita menulis variabel *ratarata* 

## Nomor 2

#### *Buatlah program sederhana dengan mengimplementasikan struktur percabangan.*

### Jawab :
 
```{r}
if ( ratarata >= 2.5) {
  print("Nilai Sangat Bagus")
} else if (ratarata <= 2.5) {
  print("Nilai Cukup")
}
```
#### Penejelasan

Karena di atas kita sudah mendeklarsaikan variabel maka disini saya akan memanfaatkan variabel di atas untuk membuat percabangan. ```{r} if ( ratarata >= 2.5) { print("Nilai Sangat Bagus") }``` *jika rata rata di atas 2.5 maka akan mencetak "Nilai sangat bagus"*. Jika Nilai rata rata di bawah 2.5 maka akan dialihkan ke kondisi lain yang kita buat di bawah ```{r} if ``` yaitu dia akan mengecek di kondisi ```{r} else if ``` 


## Nomor 3

#### *Buatlah program sederhana dengan mengimplementasikan struktur perulangan.*

### Jawab :

```{r}
for (y in 1:11) {
  print(y)
}
```

#### Penejelasan
saya menggunakan perulangan for, perulangan for ini digunakan ketika kita tahu pasti berapa kali perulangan yang dibutuhkan.

## Nomor 4

#### *Buatlah struktur data (R Vectors, Matrices, Arrays, Lists, Data Frame, dan Factors).*

### Jawab :

**Vector of string**

```{r}
fakultas <- c("farmasi", "FTMM", "FH", "FISIP", "FEB")
# Print fruits
fakultas
```

**List of strings**
```{r}
ini_list <- list("FPK", "FST", "FKP")
# Print the list
ini_list
```


**matrix**
```{r}
x <- matrix(8:16, nrow = 3, ncol = 3, byrow = TRUE)
# Print the matrix
x
```

**Array**
```{r}
thisarray <- c(1:24)
thisarray
multiarray <- array(thisarray, dim = c(4, 3, 2))
multiarray
```


**data frame**

```{r}
Data_Frame <- data.frame (
  Training = c("Tinngi", "Berat", "Stamina"),
  Pulse = c(80, 100, 120),
  Duration = c(40, 30, 60)
)
# Print the data frame
Data_Frame
# Summarize data
summary(Data_Frame)
```
**factor**
```{r}
music_genre <- factor(c("Jazz", "Rock", "Classic",
                        "Classic", "Pop", "Jazz", "Rock", "Jazz"))
# Print the factor
music_genre
```







